【裁判字號】    95,訴,223
【裁判日期】    950731
【裁判案由】    毒品危害防制條例
【裁判全文】
臺灣宜蘭地方法院刑事判決               95年度訴字第223號
    公  訴  人  臺灣宜蘭地方法院檢察署檢察官
    被      告  甲○○
上列被告因毒品危害防制條例案件，經檢察官提起公訴（九十五
年度毒偵字第五二七號），本院合議庭裁定由受命法官獨任進行
簡式審判程序，爰不經通常程序判決如下：
    主  文
甲○○連續施用第二級毒品，處有期徒刑月，如易科罰金，以
銀元佰元及新臺幣玖佰元折算壹日。
扣案第二級毒品安非他命包（合計毛重壹點壹公克），均沒收
銷燬之；扣案吸食器壹組及玻璃球二顆，均沒收之。
    事  實
一、甲○○前因施用毒品案件，經本院依臺灣宜蘭地方法院檢察
    署檢察官之聲請，裁定送觀察、勒戒後，認無繼續施用毒品
    之傾向後，於民國九十五年一月九日觀察、勒戒執行完畢出
    所，並由該署檢察官於同日以九十四年度毒偵字第一二一七
    號為不起訴處分。詎仍不知悛悔，復基於施用第二級毒品安
    非他命（下稱安非他命）抵癮之概括犯意，自九十五年三月
    間某日起，至同年四月二十七日十七、十八時許止，連續在
    其位於宜蘭縣羅東鎮仁愛新村一一七號住處施用安非他命多
    次。嗣於九十五年四月二十八日七時五十分許，經警在其前
    開住處當場查獲，並扣得安非他命三包（合計毛重一點一公
    克）及其所有且供施用安非他命所用之吸食器一組與玻璃球
    二顆。
二、案經宜蘭縣警察局三星分局報告臺灣宜蘭地方法院檢察署檢
    察官偵查起訴。
    理  由
一、上開事實，業據被告甲○○到庭供認不諱，復有慈濟大學濫
    用藥物檢驗中心所出具，呈安非他命陽性反應之檢驗總表一
    份在卷可稽，堪認其自白咸與真實相符，皆可採憑。又其前
    因施用毒品案件，經本院依臺灣宜蘭地方法院檢察署檢察官
    之聲請，裁定送觀察、勒戒後，認無繼續施用毒品之傾向後
    ，於九十五年一月九日觀察、勒戒執行完畢出所，並由該署
    檢察官於同日以九十四年度毒偵字第一二一七號為不起訴處
    分之事實，則有臺灣高等法院被告全國前案紀錄表存卷足考
    。本件事證已臻明確，被告犯行咸堪認定，應予依法論科。
二、被告甲○○行為後，刑法及刑法施行法業於九十四年二月二
    日經總統以華總一義字第０九四０００一四九０一號令修正
    公布，並於九十五年七月一日（下稱修正後刑法）施行，是
    參酌最高法院九十五年五月二十三日刑事庭第八次會議決議
    ，修正後刑法第二條第一項之規定，係規範行為後法律變更
    所生新舊法律比較適用之準據法，於修正後刑法施行後，應
    適用修正後刑法第二條第一項之規定，為「從舊從輕」之比
    較。另於比較時應就罪刑有關之共犯、未遂犯、想像競合犯
    、牽連犯、連續犯、結合犯，以及累犯加重、自首減輕暨其
    他法定加減原因（如身分加減）與加減比例等一切情形，本
    於統一性及整體性原則，綜其全部罪刑之結果而為比較，亦
    即本案涉及法律變更之部分，經附表所示比較修正前後刑法
    之相關規定結果後，因修正後刑法並未較有利於被告，爰依
    修正後刑法第二條第一項之規定，適用被告行為時之修正前
    刑法，合先敘明。核被告甲○○之所為，係犯毒品危害防制
    條例第十條第二項之施用第二級毒品罪。其施用前持有安非
    他命之低度行為，已為施用之高度行為所吸收，不另論罪。
    又其施用安非他命抵癮之行為，時間緊接，方法相同且觸犯
    構成要件相同之罪，顯係基於概括犯意反覆為之，應依修正
    前刑法第五十六條連續犯之規定加重其刑。審酌被告歷經觀
    察、勒戒之戒毒程序後，仍有施用毒品抵癮之舉，本有對之
    科處較長刑期俾利隔離戒毒，惟念其坦承犯行，態度良好，
    再參酌其犯罪動機、目的、手段及造成社會潛在侵害程度等
    一切情狀，爰酌情量處如主文所示之刑，並諭知易科罰金之
    折算標準，以示警懲。
三、依被告甲○○自承施用安非他命等語，佐以其為警查獲採尿
    送鑑所呈之安非他命陽性反應，即可認定扣案疑似安非他命
    之結晶體三包（合計毛重一點一公克），皆屬第二級毒品安
    非他命無訛，應依毒品危害防制條例第十八條第一項前段，
    併予諭知沒收銷燬之；另扣案吸食器一組及玻璃球二顆，亦
    據被告供陳：均為其所有且供施用安非他命所用之物等語綦
    詳，是應依修正前刑法第三十八條第一項第二款之規定，併
    予宣告沒收，特此敘明。
據上論斷，應依刑事訴訟法第二百九十九條第一項前段，第二七
三條之一第一項，毒品危害防制條例第十條第二項、第十八條第
一項前段，刑法第十一條前段、第二條第一項前段、修正前刑法
第五十六條、修正前刑法第四十一條第一項前段、修正前刑法第
三十八條第一項第二款，罰金罰鍰提高標準條例第一條前段、修
正前罰金罰鍰提高標準條例第二條，現行法規所定貨幣單位折算
新臺幣條例第二條，判決如主文。
本案經檢察官賴慶祥到庭執行職務
中    華    民    國    95    年    7     月    31    日
                  刑事第三庭法  官  陳嘉年
以上正本證明與原本無異。
如不服本判決應於收受本判決後10日內向本院提出上訴書狀，其
未敘述上訴理由者，並得於提起上訴後10日內向本院補提理由書
狀(均須按他造當事人之人數附繕本)「切勿逕送上級法院」。
                            書記官  林嘉萍
中    華    民    國    95    年    7     月    31    日
附錄本案論罪科刑法條全文
修正後毒品危害防制條例第十條第二項
施用第二級毒品者，處三年以下有期徒刑。
附表
┌───┬───────┬────────┬──────┐
│比較  │修正前刑法於本│修正後刑法於本案│依從舊從輕原│
│法條  │案適用之法律效│適用之法律效果  │則比較結果  │
│      │果            │                │            │
├───┼───────┼────────┼──────┤
│修正前│適用連續犯之規│刪除連續犯之規定│依修正後刑法│
│刑法第│定，以一罪論，│，屬於數罪併罰，│，並未較有利│
│五十六│並得加重本刑至│得定數罪刑合併之│於被告      │
│條之連│二分之一      │刑期以下        │            │
│續犯  │              │                │            │
├───┼───────┼────────┼──────┤
│刑法第│依修正前罰金罰│如易科罰金，以新│同上        │
│四十一│鍰提高標準條例│臺幣一千元、二千│            │
│條第一│第二條規定，易│元或三千元折    │            │
│項前段│科罰金數額提高│算一日          │            │
│      │為一百倍，如易│                │            │
│      │科罰金，以銀元│                │            │
│      │三百元即新臺幣│                │            │
│      │九百元折算一日│                │            │
├───┴───────┴────────┴──────┤
│本案依法綜合比較，無論連續犯及易刑處分等規定，修正後刑│
│法皆未較有利於被告，故本案應一體適用被告行為時之修正前│
│刑法                                                  │
└───────────────────────────┘


司法院資訊處製作；財團法人民間司法改革基金會備份。
